# 关于财政贴息现金流分类

提问人：雪落星空 时间：2019-04-23 13:11:00
收到的财政贴息，现金流量表应放在收到其他与经营相关还是放在收到其他与筹资相关？

回答人：chenyiwei
由于贴息是政府补助的一种，而现在要求政府补助均计入经营活动现金流，所以也就只能计入 “收到的其他与经营活动有关的现金”，但这样做的合理性确实值得商榷。